Inventaris van het archief van het Nederlandse Consulaat-Generaal te New York, (1818) 1855-1954
Nationaal Archief, Den Haag
Consulaat New York (Verenigde Staten)
Consulaat-Generaal New York
1818-1954
merendeel 1855-1954
Z21050
364 inventarisnummers; 16,50 meter
Normale geschreven, getypte en gedrukte documenten, geen bijzondere handschriften.
Nationaal Archief, Den Haag
Het archief van het Consulaat te New York bevat voor de periode 1818-1954 diverse correspondentie waaronder verzonden brieven en agenda's. De werkzaamheden van het Nederlandse consulaat-generaal te New York waren vooral gericht op handels- en scheepvaartaangelegenheden en op bijstand en bemiddeling van in het ressort New York verblijvende Nederlanders: politieke aangelegenheden werden behandeld door het gezantschap, later de ambassade, te Washington. Het archief bevat ondermeer stukken over Nederlandse verenigingen, instellingen en organisaties in de V.S., stukken betreffende scheepvaartzaken en stukken m.b.t. overlijdens en nalatenschappen van individuen. Tevens zijn er stukken betreffende de Tweede Wereldoorlog, zoals stukken inzake de uitwisseling van Nederlandse joden in bezet gebied tegen gevangen genomen Duitsers.
Archiefvorming
Geschiedenis van de archiefvormer
New York is een metropool en havenstad in het Oosten van de Verenigde Staten van Amerika en bovendien de kern van een aaneengesloten stedelijk gebied dat zich uitstrekt van Zuid-New Hampshire tot Noord-Virginia en van de Atlantische kust tot de Appalachian Mountains. De "Westerse" geschiedenis van de stad begint in 1625, toen Hollandse kolonisten zich er vestigden. Een jaar later kocht Peter Minuit het eiland Manhattan van de Indianen. In 1628 was het fort Amsterdam voltooid en kreeg de nederzetting de naam Nieuw Amsterdam. Toen de Engelsen in 1644 de stad veroverden veranderden zij de naam in New York. In de 19e eeuw bracht met name de snelle groei van de stad grote problemen met zich mee. In 1863, midden in de burgeroorlog, was New York het toneel van de eerste grote racistische botsing. De afkondiging van de dienstplicht leidde toen tot hevige volkswoede, die zich ontlaadde tegen de negers. In het algemeen kan men zeggen dat vooral de sociaal/economische situatie in de stad in de tweede helft van de vorige eeuw zeer slecht was. De bevolking bleef maar toenemen, door met name immigranten uit de diverse Europese staten. Dit proces zou zich tot in de eerste helft van de 20e eeuw voortzetten. Steeds schrijnender werd eveneens het probleem van de onderlinge verhouding van de verschillende bevolkingsgroepen. In het noorden van Manhattan (Harlem) en in de Bronx en Brooklyn ontstonden grote zwarte getto's, die door de verpaupering haarden werden van onrust. De werkzaamheden van het Nederlandse consulaat-generaal te New York waren vooral gericht op handels- en scheepvaartaangelegenheden en op bijstand en bemiddeling van in het ressort New York verblijvende Nederlanders. Politieke aangelegenheden werden behandeld door het gezantschap, later de ambassade, te Washington. Tijdens de Tweede Wereloorlog werden diverse verenigingen en commissies in het leven geroepen ter behartiging van de belangen van Nederlandse vluchtelingen en tevens voor de wederopbouw van Nederland na de oorlog. In het tijdvak (1886) 1913-1954 werd Nederland te New York vertegenwoordigd door de volgende personen:
1883-1911 J.R. Planten
1912-1920 Mr. A. van der Sande Bakhuyzen
1921-1923 Mr. D.H. Andreae
1923-1939 W.P. Montijn
1939-1942 J.A. Schuurman
1942-1943 T. Elink Schuurman
1943-1947 G.R.G. van Swinderen
1948-1951 Mr. W. Knoop Koopmans
1951-1954 A.G. Baron de Vos van Steenwijk
Geschiedenis van het archiefbeheer
Het archief van het consulaat-generaal te New York 1886-1954 vormt een overlappend vervolg op het archief van het consulaat-generaal uit de periode 1818-1917. Het archief kent een vrij omvangrijk gedeelte stukken van algemene aard (agenda's), waarvan de periode 1952-1954 onbreekt, en een relatief klein gedeelte correspondentie. De correspondentie is door de diverse schonings-werkzaamheden zowel op de post zelf als op het departement behoorlijk gedecimeerd. De archiefvorming in de periode 1886-1952 is gebaseerd geweest op een eenvoudig rubriekenstelsel voorzien van Romeinse cijfers. De onderverdeling in deze rubrieken heeft mede door de voorgaande schoningswerkzaamheden tot gevolg gehad dat de omvang van de rubrieken nogal verschillend is. Ten einde er voor te zorgen dat een rubriek niet te groot en daardoor te onoverzichtelijk zou worden, is bij I ("Algemene Zaken") en V (Scheepvaartzaken) gekozen voor een nadere onderverdeling. Door middel van verwijzingen is getracht overlappingen van de rubrieken te verhelpen. Het archief is in 1960 aan het departement overgedragen.
Het archief van het Consulaat-Generaal te New York over het tijdvak (1886)1913-1954 is in 1993 overgedragen aan het Algemeen Rijksarchief.
Overbrenging van een overheidsarchief
Inhoud en structuur van het archief
Selectie en vernietiging
Omvang
Voor de inventarisatie had het archief een omvang van 131 dozen (ca. 14.5 meter). Na schoning bedraagt de totale omvang van het archief 104 dozen (ca. 11.5 meter). Zie voor een overzicht van het vernietigde materiaal de "verklaring van vernietiging".
Verklaring van vernietiging betreffende het archiefblok (1886)1913-1954
De hieronder vermelde stukken afkomstig uit het archief van het consulaat-generaal te New York (Verenigde Staten van Amerika), (1886) 1913-1954 kunnen worden vernietigd volgens de richtlijnen van de vernietigingslijst van het Ministerie van Buitenlandse Zaken (1960).
Duplicaten van stukken
Doorzendingen
Stukken van protocolaire aard
Stukken waarvan het beleid en de afdoening elders liggen
Declaraties en facturen
Stukken m.b.t. reis en verblijfskosten
Stukken m.b.t. het opsporen van adressen van Nederlanders in het buitenland
Hoeveelheid: 27 dozen (ca. 3 meter) in opdracht van G.J. Lasee, 's-Gravenhage, 15 juni 1990
Aanwijzingen voor de gebruiker
Openbaarheidsbeperkingen
Deels openbaar, deels beperkt openbaar (A).
Materiële beperkingen
Het archief kent beperkingen voor het raadplegen van stukken als gevolg van slechte materiële staat
Aanvraaginstructie
Openbare archiefstukken kunnen online worden aangevraagd en gereserveerd. U kunt dit ook via de terminals in de studiezaal van het Nationaal Archief doen. Om te kunnen reserveren dient u de volgende stappen te volgen:
U maakt een profiel aan op www.gahetna.nl, en logt vervolgens in
Via de archiefinventaris (alleen de beschrijvingen met rode nummers) selecteert u het gewenste archiefstuk door op de knop 'Reserveren' te klikken
In het volgende scherm geeft u aan op welke dag u het archiefstuk wilt inzien
Indien u zich bevindt in de studiezaal en een tafelnummer heeft ontvangen kunt u dit nummer vermelden. Als u geen tafelnummer heeft kunt u tafelnummer 777 laten staan
Vervolgens bevestigt u uw reservering door deze te versturen.
Verwant materiaal
Beschrijving van de series en archiefbestanddelen
- Archiefblok (1818)1855-1911(1917)
  - Correspondentie., 1874-1911; 1-24; 24 pakken
    - 1874-1876, 1
    - 1877-1882, 2
    - 1883-1885, 3
    - 1886-1887, 4
    - 1888-1889, 5
    - 1890, 6
    - 1891-1892, 7
    - 1893, 8
    - 1894-1895, 9
    - 1896-1897, 10
    - 1898, 11
    - 1899, 12
    - 1900, 13
    - 1901, 14
    - 1902, 15
    - 1903, 16
    - 1904, 17
    - 1905, 18
    - 1906, 19
    - 1907, 20
    - 1908, 21
    - 1909, 22
    - 1910, 23
    - 1911, 24
      In inv.nr. 20 zijn alleen brieven van de minister van Buitenlandse Zaken te 's-Gravenhage en van de Nederlandse gezant in Amerika aanwezig.
  - Copieboeken van verzonden brieven., 1855-1900; 25-56; 31 delen
    - 1855 november 12 - 1857 juli 9, 25
    - 1857 november 19 - 1863 februari 13, 26
    - 1863 februari 19 - 1864 november 30, 27
    - 1864 december 3 - 1866 maart 19, 28
    - 1866 maart 19 - 1867 oktober 31, 29
    - 1867 november 4 - 1869 april 19, 30
    - 1869 april 23 - 1870 december 6, 31
    - 1870 december 8 - 1872 mei 15, 32
    - 1872 mei 16 - 1873 augustus 19, 33
    - 1873 augustus 19 - 1875 april 23, 34
    - 1875 april 26 - 1876 oktober 16, 35
    - 1876 oktober 17 - 1878 augustus 21, 36
    - 1878 augustus 23 - 1879 december 19, 37
    - 1879 december 19 - 1881 juni 6, 38
    - 1881 juni 8 - 1882 juni 27, 39
    - 1882 juni 28 - 1883 augustus 8, 40
    - 1883 augustus 10 - 1884 juli 7, 41
    - 1884 juli 2 - 1885 augustus 10, 42
    - 1885 augustus 17 - 1886 september 13, 43
    - 1886 september 17 - 1887 juli 5, 44
    - 1887 juli 5 - 1888 maart 14, 45
    - 1888 maart 15 - 1888 oktober 26, 46
    - 1888 oktober 26 - 1889 mei 10, 47
    - 1889 mei 13 - 1890 augustus 20, 48
    - 1890 augustus 20 - 1891 november 18, 49
    - 1891 november 19 - 1892 december 6, 50
    - 1892 december 6 - 1893 december 22, 51
    - 1893 december 22 - 1895 juni 27, 52
    - 1895 juni 28 - 1896 december 28, 53
    - 1896 december 28 - 1898 januari 31, 54
    - 1898 januari 31 - 1898 december 8, 55
    - 1898 december 7 - 1900 april 6, 56
  - Registers houdende aantekening van legalisaties van handtekening, voorkomende op diverse akten, van afgegeven verklaringen, van ontvangen consulaat-rechten, van protesten enz., 1862-1901; 57-61; 5 delen
    - 1862 februari - 1869 augustus, 57
    - 1869 augustus - 1875 december, 58
    - 1884 januari - 1889 december, 59
    - 1890 januari - 1894 maart, 60
    - 1894 maart - 1901 december, 61
  - Akten van desertie van minderjarige schepelingen., 1818-1822; 62; 1 pak
  - Correspondentie met particulieren over hun militaire verplichtingen tijdens de mobilisatie., 1914-1915; 63; 1 pak
  - Correspondentie met diverse autoriteiten en personen betrekkelijk uitkeringen van mobilisatie-vergoedingen., 1914-1917; 64; 1 pak
- Archiefblok (1886)1913-1954
  - Stukken van algemene aard, A
    - Agenda's., 1886-1951; 65-210; 144 banden en 1 omslag
      - 1886 okt 1 - 1892 jun 7 1886 aug 24 - 1901 jan 31 (ingekomen drukwerk), 65
      - 1892 jun 10 - 1897 aug 2, 66
      - 1897 aug 23 - 1902 jul 19, 67
      - 1902 jul 19 - 1906 okt 31, 68
      - 1906 okt 31 - 1910 mrt 22, 69
      - 1910 mrt 21 - 1911 jun 26, 70
      - 1911 jun 17 - 1912 feb 19, 71
      - 1912 feb 19 - 1912 nov 13, 72
      - 1912 nov 13 - 1913 jul 17, 73
      - 1913 jul 18 - 1914 jan 26, 74
      - 1914 jan 26 - 1914 jul 16, 75
      - 1914 jul 16 - 1914 okt 13, 76
      - 1914 okt 13 - 1915 jan 18, 77
      - 1915 jan 18 - 1915 mei 3, 78
      - 1915 mei 3 - 1915 sep 11, 79
      - 1915 sep 11 - 1916 jan 5, 80
      - 1916 jan 5 - 1916 mei 17, 81
      - 1916 mei 17 - 1916 dec 30, 82
      - 1917 jan 2 - 1917 jun 14, 83
      - 1917 jun 15 - 1917 okt 26, 84
      - 1917 okt 26 - 1918 feb 18, 85
      - 1918 feb 18 - 1918 apr 27, 86
      - 1918 apr 27 - 1918 jul 20, 87
      - 1918 jul 20 - 1918 okt 2, 88
      - 1918 okt 2 - 1918 dec 28, 89
      - 1918 dec 28 - 1919 mrt 14, 90
      - 1919 mrt 15 - 1919 mei 17, 91
      - 1919 mei 17 - 1919 jul 18, 92
      - 1919 jul 18 - 1919 sep 16, 93
      - 1919 sep 16 - 1919 nov 14, 94
      - 1919 nov 15 - 1920 feb 10, 95
      - 1920 feb 10 - 1920 mei 12, 96
      - 1920 mei 12 - 1920 jul 20, 97
      - 1920 jul 20 - 1920 okt 16, 98
      - 1920 okt 16 - 1921 jan 31, 99
      - 1921 jan 31 - 1921 jan 16, 100
      - 1921 mei 16 - 1921 mei 7, 101
      - 1921 sep 8 - 1922 sep 21, 102
      - 1922 jan 23 - 1922 jun 1, 103
      - 1922 jun 1 - 1922 nov 1, 104
      - 1922 nov 1 - 1923 mrt 13, 105
      - 1923 mrt 13 - 1923 jul 11, 106
      - 1923 jul 12 - 1923 nov 16, 107
      - 1932 nov 17 - 1924 mrt 22, 108
      - 1924 mrt 22 - 1924 jul 28, 109
      - 1924 jul 28 - 1924 dec 10, 110
      - 1924 dec 11 - 1925 apr 23, 111
      - 1923 apr 23 - 1925 sep 8, 112
      - 1925 sep 8 - 1926 feb 1, 113
      - 1926 feb 2 - 1926 jun 8, 114
      - 1926 jun 9 - 1926 okt 21, 115
      - 1926 okt 22 - 1927 mrt 1, 116
      - 1927 mrt 2 - 1927 jul 9, 117
      - 1927 jul 9 - 1927 nov 14, 118
      - 1927 nov 14 - 1928 mrt 9, 119
      - 1928 mrt 10 - 1928 jun 27, 120
      - 1928 jun 27 - 1928 okt 19, 121
      - 1928 okt 20 - 1929 feb 5, 122
      - 1929 feb 9 - 1929 mei 31, 123
      - 1929 mei 31 - 1929 okt 4, 124
      - 1929 okt 5 - 1930 feb 1, 125
      - 1930 feb 3 - 1930 mei 17, 126
      - 1930 mei 17 - 1930 sep 19, 127
      - 1930 sep 20 - 1931 jan 17, 128
      - 1931 jan 17 - 1931 apr 25, 129
      - 1931 apr 27 - 1931 aug 15, 130
      - 1931 aug 15 - 1931 dec 17, 131
      - 1931 dec 18 - 1932 apr 16, 132
      - 1932 apr 18 - 1932 sep 2, 133
      - 1932 sep 2 - 1932 dec 29, 134
      - 1932 dec 29 - 1933 apr 22, 135
      - 1933 apr 22 - 1933 aug 21, 136
      - 1933 aug 23 - 1934 jan 6, 137
      - 1934 jan 6 - 1934 mei 12, 138
      - 1934 mei 12 - 1934 sep 14, 139
      - 1934 sep 14 - 1935 jan 19, 140
      - 1935 jan 19 - 1935 mei 18, 141
      - 1935 mei 21 - 1935 sep 28, 142
      - 1935 sep 30 - 1936 feb 18, 143
      - 1936 feb 18 - 1936 jun 19, 144
      - 1936 jun 19 - 1936 nov 6, 145
      - 1936 nov 7 - 1937 mrt 8, 146
      - 1937 mrt 8 - 1937 jun 22, 147
      - 1937 jun 22 - 1937 nov 26, 148
      - 1937 nov 26 - 1938 apr 7, 149
      - 1938 apr 8 - 1938 jul 29, 150
      - 1938 jul 29 - 1938 dec 2, 151
      - 1938 dec 2 - 1939 apr 1, 152
      - 1939 apr 1 - 1939 jul 22, 153
      - 1939 jul 24 - 1939 nov 21, 154
      - 1939 nov 21 - 1940 feb 17, 155
      - 1940 feb 17 - 1940 apr 26, 156
      - 1940 apr 27 - 1940 apr 3, 157
      - 1940 jun 4 - 1940 jun 25, 158
      - 1940 jul 26 - 1940 jul 10, 159
      - 1940 sep 11 - 1940 okt 14, 160
      - 1940 okt 15 - 1940 dec 2, 161; omslag
      - 1940 dec 2 - 1941 feb 15, 162
      - 1941 jan 10 - 1941 feb 15, 163
      - 1941 feb 15 - 1941 mrt 24, 164
      - 1941 mrt 24 - 1941 apr 24, 165
      - 1941 apr 24 - 1941 mei 27, 166
      - 1941 jul 2 - 1941 aug 14, 167
      - 1941 aug 14 - 1941 sep 23, 168
      - 1941 sep 23 - 1941 okt 21, 169
      - 1941 okt 21 - 1941 nov 20, 170
      - 1941 nov 20 - 1942 jan 5, 171
      - 1942 jan 5 - 1942 feb 10, 172
      - 1942 feb 10 - 1942 mrt 25, 173
      - 1942 mrt 25 - 1942 mei 19, 174
      - 1942 mei 20 - 1942 jun 30, 175
      - 1942 jul 10 - 1942 sep 11, 176
      - 1942 sep 11 - 1942 nov 18, 177
      - 1942 nov 18 - 1943 feb 5, 178
      - 1943 feb 5 - 1943 apr 26, 179
      - 1943 apr 27 - 1943 jul 26, 180
      - 1943 jul 27 - 1943 nov 2, 181
      - 1943 nov 2 - 1944 feb 2, 182
      - 1944 feb 2 - 1944 mei 1, 183
      - 1944 mei 2 - 1944 aug 15, 184
      - 1944 aug 15 - 1944 nov 9, 185
      - 1944 nov 10 - 1945 feb 15, 186
      - 1945 feb 15 - 1945 apr 26, 187
      - 1945 apr 27 - 1945 jun 15, 188
      - 1945 jun 15 - 1945 aug 9, 189
      - 1945 aug 9 - 1945 okt 3, 190
      - 1945 okt 3 - 1945 nov 16, 191
      - 1945 nov 16 - 1946 jan 12, 192
      - 1946 jan 12 - 1946 jan 20, 193
      - 1946 mrt 21 - 1946 mrt 13, 194
      - 1946 mei 14 - 1946 mei 9, 195
      - 1946 jul 20 - 1946 okt 15, 196
      - 1946 okt 15 - 1947 jan 15, 197
      - 1947 jan 15 - 1947 mrt 27, 198
      - 1947 mrt 27 - 1947 jun 11, 199
      - 1947 jun 12 - 1947 okt 2, 200
      - 1947 okt 2 - 1948 feb 9, 201
      - 1948 feb 10 - 1948 jun 10, 202
      - 1948 jun 10 - 1948 okt 21, 203
      - 1948 okt 22 - 1949 mrt 7, 204
      - 1949 mrt 7 - 1949 aug 3, 205
      - 1949 aug 4 - 1950 jan 8, 206
      - 1950 jan 10 - 1950 jun 27, 207
      - 1950 jun 27 - 1951 jan 11, 208
      - 1951 jan 11 - 1951 jun 18, 209
      - 1951 jun 18 - 1951 dec 4, 210
    - Jaarverslagen over de jaren 1902-1910., 1903-1911; 211-212; 2 delen
      - 1902-1906, 211
      - 1906-1910, 212
  - Stukken betreffende bijzondere onderwerpen, B
    - "Algemene Zaken", I
      - Nederlandse verenigingen instellingen en organisaties in de V.S., I.1
        - Stukken betreffende het ere-voorzitterschap van de consul-generaal van "The Netherlands Benevolent (Weldadigheid) Society"., 1916-1939; 213; 1 omslag
        - Stukken betreffende de vereniging van "Nederlanders in den vreemde" en de oprichting van de New Yorkse afdeling., 1917, 1949-1951; 214; 1 omslag
        - Stukken betreffende "The Netherlands-America Foundation"., 1919-1938; 215; 1 omslag
        - Maandverslagen van de Nederlands-Amerikaanse Kamer van Koophandel., 1926-1929, 1931-1939; 216; 1 pak
          Zie inv.nr. 227.
        - Stukken betreffende de viering in 1928 van het 300-jarig bestaan van de "Dutch Reformed Church in America"., 1928-1929; 217; 1 omslag
        - Stukken betreffende de oprichting van de "Holland House Corporation of the Netherlands"., 1937-1938; 218; 1 omslag
        - Stukken betreffende de oprichting van de "Netherlands Club of New England" te Boston., 1937-1939; 219; 1 omslag
        - Stukken betreffende de oprichting van het New Yorkse comité van "Nederlanders ter Zee"., 1940-1942; 220; 1 omslag
        - Stukken betreffende Nederlandse verenigingen, instellingen en organisaties in de V.S., 1940-1942; 221; 1 omslag
        - Stukken betreffende uitzendingen van Radio Oranje en diverse Nederlandse propaganda activiteiten., 1940-1944; 222; 1 omslag
        - Stukken betreffende en afkomstig van de Nederlands Joodse Vereniging in Amerika (New York)., 1940-1945; 223; 1 omslag
        - Stukken betreffende en afkomstig van de "Bond van Nederlandse Verenigingen in Amerika" Inc., 1940-1947; 224; 1 omslag
        - Stukken betreffende en afkomstig van de Nederlandse Kring., 1941-1948; 225; 1 omslag
        - Stukken betreffende de "Historic Richmond Day" en de 100-jarige verjaardagsherdenking van de "Hugenot Dutch Reformed Church" te New York., 1948-1950; 226; 1 omslag
        - Stukken betreffende de Nederlandse Kamer van Koophandel in de V.S. (New York)., 1951; 227; 1 omslag
          Zie ook inv.nr. 216.
      - Financien, leningen, geldpolitiek, I.2
        - Stukken betreffende de Nederlands-Indische Dollarlening van 1921 bij de V.S., 1922-1937; 228; 1 omslag
        - Stukken betreffende de dollarlening van de gemeente Rotterdam bij de National City Company en Bank te New York., 1924-1932; 229; 1 omslag
        - Stukken betreffende de belangen van Nederlanders in Nederlandse en buitenlandse staatsfondsen., 1928; 230; 1 omslag
        - Stukken betreffende de Amerikaanse geldpolitiek., 1933; 231; 1 omslag
        - Stukken betreffende de Amerikaanse hulpacties (adopties) voor Breukelen, Arnhem en Almelo., 1946-1950; 232; 1 omslag
        - Stukken betreffende de "American Committee to aid the university of Nijmegen"., 1947-1949; 233; 1 omslag
        - Stukken betreffende een volmacht ter verlening van een hypotheek door de Coca Cola Export Corp. aan de Nederlandse vestiging., 1948-1949; 234; 1 omslag
        - Stukken betreffende de gift van Borculo aan het door een tornado getroffen Amerikaanse plaatsje Warren (Arkansas)., 1949; 235; 1 omslag
        - Stukken betreffende de internationale Kamer van Koophandel te New York., 1949; 236; 1 omslag
        - Stukken betreffende de oprichting van de Amerikaans-Indonesische Kamer van Koophandel in de V.S., 1949-1950; 237; 1 omslag
        - Stukken betreffende de financiele commissie van de raad voor het rechtsherstel in de V.S., 1949-1950; 238; 1 omslag
      - Culturele aangelegenheden, I.3
        - Stukken betreffende het schip de "Half Moon", een geschenk in 1909 van Nederland aan de staat New York., 1924-1929; 239; 1 omslag
        - Stukken betreffende de 300-jarige herdenking van de stichting van New York., 1925; 240; 1 omslag
        - Stukken betreffende de Olympische spelen te Los Angeles en de winterspelen te Lake Placid., 1931-1932; 241; 1 omslag
        - Stukken betreffende de herdenking in 1933 van de 400-ste geboortedag van Willem van Oranje in New York., 1932-1934; 242; 1 omslag
        - Stukken betreffende Pieter Stuyvesant en zijn standbeeld in New York., 1936-1937; 243; 1 omslag
        - Stukken betreffende het optreden van Henriëtte Davids in New York., 1948; 244; 1 omslag
        - Stukken betreffende het bezoek van Fanny Blankers-Koen aan de V.S. en met name New York., 1949; 245; 1 omslag
        - Stukken betreffende het bezoek van de Nederlandse atleet Willy Sluikhuis aan de V.S., 1949-1951; 246; 1 omslag
        - Stukken betreffende het bezoek van mevr. Fie Carelsen aan New York., 1950; 247; 1 omslag
      - Nationaliteit, Nederlanderschap, naturalisatie, nalatenschappen, testamenten, I.4
        Zie voor Nederlanderschap rubriek XXI en voor nalatenschappen rubriek XI en inv.nr. 299.
        - Stukken betreffende steun aan en nationaliteit van E.C.C. Thümmler- van Bavel., 1918-1934; 248; 1 omslag
        - Stukken betreffende het Nederlanderschap van G.E. ter Heggen St Clair en A. Philippe van Hemert., 1920-1921, 1927-1929, 1939-1952; 249; 1 omslag
        - Stukken betreffende de nalatenschappen van A.J. Mikkers, S.M.D. Valstar en J. Swaab., 1934-1935, 1941-1950; 250; 1 omslag
        - Stukken betreffende de nationaliteit van Jhr. M.E. Gevers., 1940-1950; 251; 1 omslag
        - Stukken betreffende de testamenten van mr. H.A.F. Siewertsz. van Reesema en mej. J.E. van Nierop., 1940-1950; 252; 1 omslag
        - Stukken betreffende de naturalisatie tot Amerikaan van de Nederlander W.L. Fakler., 1940-1946; 253; 1 omslag
      - Nederlandse personen in de V.S., I.5
        - Stukken betreffende het dodelijk ongeval van de Nederlander J.A.R. van der Zweep., 1909-1913; 254; 1 omslag
        - Stukken betreffende het verblijf van Prof. H.E. Enthoven in New York., 1939-1951; 255; 1 omslag
        - Stukken betreffende H.W.J. Baron van Tuyll van Serooskerken., 1940-1948; 256; 1 omslag
        - Stukken betreffende en lijsten van Nederlanders in New York., 1940-1945; 257; 1 omslag
        - Stukken betreffende het "schijnhuwelijk" van de Nederlander mr. A. Latour., 1941-1946; 258; 1 omslag
        - Stukken betreffende de gedragingen van de Nederlanders: J.H.M. Berentszen en A.J. van der Horst in de V.S. tijdens de Tweede Wereldoorlog., 1941-1947; 259; 1 omslag
          Openbaarheid beperkt tot 01-01-2023
        - Politierapport van de Nederlandse matroos M. Zwaansdijk. Met bijlagen., 1942; 260; 1 omslag
        - Stukken betreffende de archivaresse mej. M.W. Jurriaanse., 1943-1944; 261; 1 omslag
        - Stukken betreffende propaganda activiteiten van de Nederlander W.F.G.O. Reinders te Boston., 1943-1944; 262; 1 omslag
        - Proces-verbaal van het verhoor van Dr. Ir. Pieter Honig. Met bijlagen., 1951-1952; 263; 1 stuk
          Openbaarheid beperkt tot 01-01-2028
      - Nederlandse autoriteiten in de V.S., I.6
        - Stukken betreffende de coördinatie van de officiële Nederlandse instanties te New York en de rol daarin van het consulaat-generaal., 1940-1942; 264; 1 omslag
        - Stukken betreffende kolonel Grombach en de publiciteitsaangelegenheden van de Nederlandse regering in de V.S., 1949-1950; 265; 1 omslag
        - Stukken betreffende en notulen van de coördinatie commissie van de Nederlandse autoriteiten in de V.S., 1950-1951; 266; 1 omslag
      - Diversen, I.7
        - Stukken betreffende personeel van het consulaat-generaaal te New York, mej. J.C. Huttjes, mevr. S. de Jong, mevr. H.A. van der Schoor de Boer en Dr. J.A. Dubinsky., 1940-1951; 267; 1 omslag
          Zie tevens inv.nrs. 276-277.
        - Stukken betreffende "The New Zionist Organisation of America"., 1943-1944; 268; 1 omslag
        - Stukken betreffende de Nederlandse politionele acties in Indonesië., 1948-1950; 269; 1 omslag
          Zie tevens rubriek III.
        - Stukken betreffende de situatie in Indonesië., 1949-1951; 270; 1 omslag
    - Koninklijk Huis, Consulaat-Generaal, Consulaten, II
      - Stukken betreffende Nederlandse consulaten in de V.S. en Canada., 1913-1951; 271-272; 2 pakken
        - Baltimore 1939-1949, Boston 1914-1949; Buffalo 1939-1951; Chicago1940-1946; Galveston1944; Montreal 1940-1951; Norfolk1931-1951; 271
        - Paterson 1940-1949, Philadelphia 1913-1950; Pittsburgh 1943-1948; St. Louis 1914; 272